【裁判字號】    95,裁,1973
【裁判日期】    950831
【裁判案由】    營利事業所得稅
【裁判全文】
最  高  行  政  法  院  裁  定
                                     95年度裁字第01973號
抗  告  人  財團法人台北市私立復興國民中小學
代  表  人  甲○○○
訴訟代理人  時傑律師
上列抗告人因與相對人財政部台北市國稅局間營利事業所得稅
事件，對於中華民國94年12月6日台北高等行政法院94年度訴
字第888號裁定提起抗告，本院裁定如下︰
    主  文
抗告駁回。
抗告訴訟費用由抗告人負擔。
    理  由
一、按抗告法院認抗告為不合法或無理由者，應為駁回抗告之裁
    定。
二、原裁定以：本件抗告人因營利事業所得稅事件，不服財政部
    94年1月18日台財訴字第09300398090號訴願決定，提起撤銷
    訴訟。惟抗告人係於94年1月20日收受訴願決定書，此有送
    達證書附訴願卷可稽，抗告人提起行政訴訟之期間，應自94
    年1月21日起算，因抗告人營業所設於台北市，不須扣除在
    途期間，惟期間屆滿日94年3月20日為星期日，應以翌日即
    94年3月21日屆滿。抗告人遲至94年3月22日始行起訴，此有
    原審加蓋於訴狀上收文戳記所載日期可考，已逾法定不變期
    間，顯非合法等情，因而諭知駁回抗告人之訴。
三、抗告意旨略謂：94年1月20日為抗告人學校93學年度第一學
    期最後一天，依學校行事曆，該日上午上課半天、下午及次
    日即21日均放假。因誤認代表人不在，遂由警衛游龔於下午
    4點30分左右簽名代收，此有警衛輪值表及送達證書上游龔
    之簽名可按。且同年月22、23日適逢星期例假日，故游龔代
    收後，直至24日始轉交法人董事會之代表人秘書林雅平代收
    ，因此，本件合法之送達時間為94年1月24日，應算至93年3
    月24日始滿2個月法定不變期間。抗告人於94年3月22日提起
    行政訴訟，於法並無不合，原審以逾越期間為由而駁回抗告
    人之起訴，顯有適用法規不當及應調查之證據未為調查之違
    法云云，求為廢棄原裁定。
四、經查，本件訴願決定機關向抗告人送達訴願決定書，係向抗
    告人之代表人住居所台北市○○○路○段262號送達，而由該
    住居所財團法人台北市私立復興國民中小學警衛室游龔用蓋
    用該國民中小學收文章及簽名代收，此有郵務送達證書存訴
    願決定卷為證，並非無稽。揆之訴願法第47條第3項準用行
    政訴訟法第72條第2項之規定，游龔自屬該國民中小學之接
    收郵件人員，其接收本件訴願決定書，即生送達效力。至於
    該接收郵件人員游龔有無轉交應受送達人，何時轉交，均非
    所問。抗告意旨主張其代表人係於94年1月24日收受送達，
    此有訴願決定書之右上角加蓋之收文戳記可稽，並於日常收
    文依序登記於收文簿上，有該收文簿可按。足證抗告人確係
    94 年1月24日收受送達。上訴期間應自翌日起算，算至94年
    3 月24日方屆滿2個月，抗告人於94年3月22日提起行政訴訟
    ，並無逾越法定期間，本件起訴應未逾期等情，均非可取。
    從而，原審駁回抗告人之訴，即無不合，抗告意旨求為廢棄
    ，難認有理由，應予駁回。
四、依行政訴訟法第104條、民事訴訟法第95條、第78條，裁定
    如主文。
中    華    民    國    95    年    8     月    31    日
                  第五庭審判長法  官  鄭  淑  貞
                              法  官  黃  合  文
                              法  官  吳  明  鴻
                              法  官  林  茂  權
                              法  官  鄭  小  康
以  上  正  本  證  明  與  原  本  無  異
中    華    民    國    95    年    9     月    1     日
                              書記官  蘇  金  全


司法院資訊處製作；財團法人民間司法改革基金會備份。
